# 关于上市股权益法确认问题

提问人：wx_5dd167782997 时间：2022-12-20 11:29:52
背景：A公司持有B上市公司股权25%，达到重大影响，采用权益法核算， 6 月 30 日从一级市场购入3%股权，支付 300 万，按归母净资产计算3%股权价值为 400 万。
请问： 1 、在取得3%股权时以下会计处理是否正确，
借：长投 400
贷：银行存款 300
营业外收入 100
准则中权益法核算表述中“如果新增投资成本小于按新增持股比例计算的被投资单位可辨认净资产于新增投资日的公允价值份额，应按该差额，调整长期股权投资成本和营业外收入。”中的公允价值不确定是按被投资单位归母净资产还是股价计算
2 、如果问题 1 中是按股价作为公允价值，即投资时点不产生营业外收入，那在年末的时候该部分投资金额与按持股比例计算的被投资单位的净资产还是会存在一个差异，这部分需要调整吗？

回答人：chenyiwei
该条规定中的“公允价值”是取得投资日的可辨认净资产份额，而不是股价。但对于此处负商誉的确认仍应当很谨慎，要避免计提减值后很快出现需对长投计提减值准备的情况，可参考：《中审众环研究 2020 》之“问题3-2-58（非同一控制下合并中负商誉确认应注意的问题）”。即，对于股价低于每股可辨认净资产公允价值的原因需取得合理解释。